臺灣臺南地方法院臺南簡易庭民事判決
110年度南小字第507號
原      告  王泓文  
被      告  郭義忠  

上列當事人間侵權行為損害賠償事件，本院於中華民國110年4月
19日言詞辯論終結，判決如下：
    主  文
原告之訴及假執行之聲請均駁回。
訴訟費用新臺幣壹仟元由原告負擔。
    事實及理由要領
一、原告起訴主張：被告於民國109年11月1日6時30分許，在址
    設臺南市○○區○○路0段000號之麥當勞內，無故不斷對原告作
    勢攻擊，並大聲咆哮，使原告受到嚴重驚嚇，並使原告受到
    眾人以異樣眼光看待，足以毀損原告之人格及社會評價。被
    告復站到原告面前限制原告行動，經員警到場處理後，原告
    才得以離開。被告上開不法侵害原告名譽、自由之行為，業
    已使原告生命安全受到嚴重威脅，造成原告身心嚴重恐懼，
    精神受有極大痛苦，爰依民法第184條第1項、第195條第1 
    項前段規定，請求被告賠償原告新臺幣（下同）10萬元之精
    神慰撫金等語。並聲明：(一)被告應給付原告10萬元，及自
    起訴狀繕本送達翌日起至清償日止，按年息5%計算之利息；
    (二)願供擔保，請准宣告假執行。
二、被告則以：原告所述均非事實，伊於109年11月1日在麥當勞
    對原告拍桌，是因為原告一直騷擾、跟蹤伊，伊很生氣，當
    時原告可以自由活動，還可以報警，還可以挑釁伊、激怒伊
    ，可以證明原告身心並未受損。本件經原告向臺灣臺南地方
    檢察署（下稱臺南地檢署）對被告提出強制、恐嚇等刑事告
    訴，亦已經承辦檢察官以110年度偵字第492號作成不起訴處
    分等語，資為抗辯。聲明：原告之訴及假執行之聲請均駁回
    。
三、得心證之理由：
(一)按當事人主張有利於己之事實者，就其事實有舉證之責任，
    民事訴訟法第277條前段定有明文。民事訴訟如係由原告主
    張權利者，應先由原告負舉證之責，若原告先不能舉證，以
    證實自己主張之事實為真實，則被告就其抗辯事實即令不能
    舉證，或其所舉證據尚有疵累，亦應駁回原告之請求，最高
    法院17年上字第917號判例意旨可資參照。次按因故意或過
    失，不法侵害他人之權利者，負損害賠償責任。是以，侵權
    行為損害賠償請求權之發生，以有故意或過失不法侵害他人
    之權利為成立要件，若行為人之行為無故意或過失，即無賠
    償之可言；若無實際損害發生亦無賠償之可言；並以損害之
    發生及有責任原因之事實，二者之間，有相當因果關係為成
    立要件，故原告所主張損害賠償之債，如不合於此項成立要
    件者，即難謂有損害賠償請求權存在，最高法院著有19年上
    字第363號、49年台上字第2323號判例足資參照。申言之，
    侵權行為之成立，應具備加害行為、侵害權利、行為不法、
    致生損害、相當因果關係、行為人具責任能力及行為人須有
    故意或過失等要件，若任一要件有所欠缺，即無侵權行為責
    任之可言，且原告應就上開要件負舉證責任。本件原告主張
    被告有上開故意不法侵權行為，被告應負賠償責任，為被告
    所否認，揆之上揭說明，則自應由原告就此負舉證之責。
(二)經本院依職權調閱臺南地檢署110年度偵字第492號偵查卷宗
    （下稱系爭刑事案卷），並勘驗該卷內所附光碟內（系爭刑
    事案卷偵字卷第48頁證物袋），本件事發當時由原告使用手
    機所拍攝影片內容，就原告指訴影片畫面中可證明被告本件
    不法侵害行為部分即影片2分37秒、2分44秒、5分10秒、7分
    8秒、9分30秒處，勘驗結果如下：
 1、影片2分33秒處，被告突然大叫：「啊！」，但影片2分37秒
    處，被告並未說話，而是原告問被告：「你在恐嚇我喔？」
    。
 2、影片2分44秒處，被告坐在原告對面，右手放置桌上，左手
    垂放桌下，被告大吼不明內容（似乎為：「你不要來管！不
    要管啦！」。），但並無任何肢體動作。
 3、影片5分10秒處，被告以右手用力拍桌，但左手仍垂放桌下
    無其他動作。
 4、影片7分8秒處，被告再度以右手用力拍桌，但無其他動作。
 5、影片9分30秒處，被告坐在原告前方高腳椅上拿著掛在自己
    脖子上的相機觀看，但目測與原告仍有相當距離，被告亦無
    對原告有任何動作。
(三)自上開事發當時影片勘驗結果可知，被告除對原告大叫1次
    、拍桌2次外，並無原告所指作勢攻擊之行為，亦未限制原
    告之行動。被告雖有大叫、拍桌之行為，惟按不法侵害他人
    之身體、健康、名譽、自由、信用、隱私、貞操，或不法侵
    害其他人格法益而情節重大者，被害人雖非財產上之損害，
    亦得請求賠償相當之金額；其名譽被侵害者，並得請求回復
    名譽之適當處分，民法第195條第1項固有明文，然該條文規
    定仍以「侵害情節重大」為要件。被告前開大叫、拍桌之行
    為，依一般社會通念，尚難認足以損害原告之名譽，縱確有
    損害原告之名譽，亦難認達「侵害情節重大」之程度。是本
    件原告未能證明被告確有侵害其名譽、自由之行為，或縱認
    有不法侵害行為存在，原告亦未能證明該侵害行為已達「情
    節重大」之程度，其主張被告應負侵權行為損害賠償責任云
    云，即屬無據。
四、從而，原告主張被告侵害其自由、名譽，依民法第184條第1
    項前段、第195條第1項規定，請求被告賠償精神慰撫金10 
    萬元及法定遲延利息，為無理由，應予駁回。又原告之訴既
    經駁回，其假執行之聲請亦失所附麗，應併予駁回。
五、本件判決基礎已臻明確，兩造其餘攻擊防禦方法，核不影響
    判決結果，爰不予一一論述，併此敘明。
六、訴訟費用負擔之依據：民事訴訟法第436條之23、第436條第
    2 項、第78條。並依職權確定訴訟費用額為1,000元（第一
    審裁判費），應由原告負擔。
中　　華　　民　　國　　110 　年　　5 　　月　　17　　日
                  臺南簡易庭  法  官  許嘉容
以上正本證明與原本無異。
如不服本判決，應於送達後廿日內，向本院提出上訴狀並表明上
訴理由，如於本判決宣示後送達前提起上訴者，應於判決送達後
廿日內補提上訴理由書（須附繕本）。
對於小額程序之第一審判決之上訴，非以其違背法令之理由，不
得為之。且上訴狀內應記載表明（一）原判決所違背之法令及其
具體內容。（二）依訴訟資料可認為原判決有違背法令之具體事
實者。如委任律師提起上訴者，應一併繳納上訴審裁判費。
中　　華　　民　　國　　110 　年　　5 　　月　　17　　日
                              書記官  謝靜茹